臺灣桃園地方法院刑事判決　　　　　　　　　　　　九十二年度訴字第一八一二號
　　公　訴　人　臺灣桃園地方法院檢察署檢察官
　　被　　　告　甲○○
右列被告因違反毒品危害防制條例案件，經檢察官提起公訴（九十二年度毒偵字第一
五二八號、第一五六二號、第二六四五號），本院判決如左：
    主  文
甲○○連續施用第一級毒品，累犯，處有期徒刑捌月，扣案之第一級毒品海洛因陸包
（合計淨重參點零柒公克、包裝重共計壹點伍零公克）及海洛因殘渣袋壹個（重零點
參參公克），均沒收銷毀之，扣案之注射針筒貳支沒收；又連續施用第二級毒品，累
犯，處有期徒刑伍月。應執行有期徒刑壹年，扣案之第一級毒品海洛因陸包（合計淨
重參點零柒公克、包裝重共計壹點伍零公克）及海洛因殘渣袋壹個（重零點參參公克
），均沒收銷毀之，扣案之注射針筒貳支沒收。
    事  實
一、甲○○前於民國八十八年間因妨害自由案件，經本院以八十八年易字第二一七二
    號判決判處有期徒刑四月，於八十八年十一月十九日確定，並於同年因妨害公務
    案件，經本院以八十八年度易字第九０一號判決判處有期徒刑五月，於八十八年
    十一月二十二日確定，後二罪所宣告之有期徒刑乃接續執行至八十九年六月八日
    執行完畢。又其前於八十七年間即曾因違反麻醉藥品管理條例案件，經本院裁定
    送觀察勒戒後，認無繼續施用之傾向，而由本院以八十七年度易字第一七０九號
    免訴判決確定；其再於八十七年間因施用第二級毒品安非他命案件，經本院裁定
    送觀察勒戒，因前案已先送執行觀察勒戒而認無繼續施用毒品之傾向，而經臺灣
    桃園地方檢察署檢察官於八十七年六月二十九日（起訴書誤載為二十七日），以
    八十七年度偵字第八八二九號不起訴處分確定；其復於八十八年間因施用第二級
    毒品安非他命案件，經本院以八十八年度毒聲字第一八五五號裁定送觀察、勒戒
    後，認有繼續施用毒品之傾向，再經本院以八十八年度毒聲字第二二三八號裁定
    令入戒治處所施以強制戒治，並由檢察官以九十一年度毒偵字第二八０三號向本
    院聲請簡易判決處刑，由本院桃園簡易庭於九十二年一月三日，以九十二年度桃
    簡字第一三五三號判決判處有期徒刑五月，並於同年三月十三日確定（此部分不
    構成累犯）。甲○○竟猶不知戒除施用毒品之惡習，復基於施用第一級毒品海洛
    因之概括犯意，自九十二年四月中旬某日起至同年八月二十三日某時止，連續在
    桃園縣龜山鄉○○路「山鶯賓館」之不詳房間內施用海洛因多次；又基於施用第
    二級毒品安非他命之概括犯意，於九十二年八月二十一日左右之某日，連續在前
    開「山鶯賓館」之不詳房間內施用安非他命二次。嗣先後於：(1)九十二年五月十
    日下午五時許，在桃園縣八德市○○路三三八巷口為警查獲，並扣得第一級毒品
    海洛因一小包（淨重０．一七公克、包裝重０‧二三公克）；(2)九十二年五月十
    三日下午一時十分許，在桃園縣桃園市○○路三八九號前為警查獲，並扣得第一
    級毒品海洛因五包（合計淨重二．九０公克、包裝重一‧二七公克）；(3)九十二
    年八月二十三日上午五時三十分許，在桃園縣龜山鄉○○村○○街一四五巷內土
    地公廟前廣場為警查獲，並扣得含微量第一級毒品海洛因而無法秤重之殘渣袋一
    個（重０．三三公克），及其所有已供施用過毒品海洛因之注射針筒二支。
二、案經桃園縣政府警察局桃園分局、龜山分局先後報請臺灣桃園地方法院檢察署檢
    察官偵查起訴。
    理  由
一、本件被告甲○○所犯施用第一級、第二級毒品罪並非死刑、無期徒刑、最輕本刑
    為三年以上有期徒刑之罪或高等法院管轄第一審之案件，而被告於本院行準備程
    序中，已就被訴事實為有罪之陳述，經法官告知簡式審判程序之旨，並聽取被告
    及檢察官之意見後，由本院合議庭裁定由受命法官獨任進行簡式審判程序，合先
    敘明。
二、訊據被告甲○○對於右揭施用毒品犯行均坦承不諱，經查被告先後於：
  (一)九十二年五月十日下午五時許，在桃園縣八德市○○路三三八巷口為警查獲，於
    同日晚上七時許，在桃園縣警察局桃園分局所親自採集之尿液檢體，經送往桃園
    縣衛生局檢驗，經桃園縣衛生局以ＥＭＩＴ法初步篩檢，再以Ｔｏｘｉ─ＬＡＢ
    法進行複驗，檢驗結果呈嗎啡陽性反應，此有桃園縣衛生局不法藥物尿液檢定書
    、桃園縣警察局桃園分局被採尿人姓名編號對照表各一紙附卷可稽（見九十二年
    度毒偵字第一五二八號卷第二十九、三十頁），且其為警查獲當時所扣案之白粉
    一包，經送法務部調查局鑑定結果亦確認含有第一級毒品海洛因成分（淨重０．
    一七公克，包裝重０．二三公克），有該局九十二年六月三日調科壹字第０八０
    ００六四七二號鑑定通知書附卷可稽（見同毒偵卷第二十八頁）。
  (二)九十二年五月十三日下午一時十分許，在桃園縣桃園市○○路三八九號前為警查
    獲，於同日下午三時二十五分許，在桃園縣警察局桃園分局所親自採集之尿液，
    經送往桃園縣衛生局檢驗，經桃園縣衛生局以ＥＭＩＴ法初步篩檢，再以Ｔｏｘ
    ｉ─ＬＡＢ法進行複驗，檢驗結果呈嗎啡陽性反應，此有桃園縣衛生局不法藥物
    尿液檢定書、桃園縣警察局桃園分局被採尿人姓名編號對照表各一紙附卷可稽（
    見九十二年度毒偵字第一五六二號卷第四十四、四十五頁），且其為警查獲當時
    所查扣之白粉五包經送法務部調查局鑑定結果，五包白粉均含有第一級毒品海洛
    因成分，合計淨重二．九０公克（包裝重一．二七公克），純度百分之二十五．
    八一，純質淨重０．七五公克，有該局九十二年六月十一日調科壹字第０八００
    ０六四八三號鑑定通知書附卷可稽（見同毒偵卷第四十三頁）。
  (三)九十二年八月二十三日上午五時三十分許，在桃園縣龜山鄉○○村○○街一四五
    巷內土地公廟前廣場為警查獲，於同日上午七時許，在桃園縣警察局龜山分局警
    訊時所採集之尿液，經送往桃園縣衛生局檢驗，經桃園縣衛生局以ＥＭＩＴ法初
    步篩檢，再以Ｔｏｘｉ─ＬＡＢ法進行複驗，檢驗結果呈安非他命及嗎啡陽性反
    應，此有桃園縣衛生局不法藥物尿液檢定書、桃園縣警察局龜山分局被採尿人姓
    名編號對照表各一紙附卷可稽（見九十二毒偵字第二六四五號卷第三十八、三十
    九頁），且其為警查獲當時之毒品殘渣袋一個經送法務部調查局鑑定結果：含有
    第一級毒品海洛因成分殘留，微量無法稱重（重０‧三三公克），有該局九十二
    年九月十六日調科壹字第０八０００六八四四號鑑定通知書附卷可稽（見同毒偵
    卷第三十七頁）。
  (四)而按海洛因係嗎啡經化學合成之半人工合成品，其藥（毒）性高於嗎啡，經吸食
    或注射進入人體，藉由人體代謝系統之新陳代謝，分解成藥（毒）性較低之嗎啡
    ，由尿液排出人體，故於尿液以嗎啡成份檢出，此有憲兵司令部七十九年六月一
    日（七九）鑑驗字第○二七三號函、八十年六月十七日（八○）鑑驗字第二八一
    五號函暨法務部調查局八十年三月二十八日（八○）發技一字第一八九八號函可
    稽；且按海洛因經注射入人體後，約百分之八十於二十四小時內自尿中排出，一
    般而言，尿液中能否驗出嗎啡陽性反應與其投與量、投與途徑、採尿時間、個人
    體質、及檢驗方法之靈敏度有關，國外曾有文獻報導注射六毫克之海洛因鹽酸鹽
    ，其代謝物嗎啡之平均可檢出時限約為二十六小時。另嗎啡經注射入人體後，百
    分之九十以上於二十四小時內自尿中排出，國外曾有文獻報導注射二十毫克之嗎
    啡硫酸鹽，其嗎啡之平均可檢出時限約為四十五小時，此亦有行政院衛生署藥物
    食品檢驗局八十一年九月八日（八一）藥檢一字第八一一四八八五號函可參。次
    按安非他命經施用後約百分之七十於二十四小時內自尿中排出，約百分之九十於
    九十六小時內自尿中排出，因此尿液中可檢測出安非他命陽性反應，其最長之時
    間不會超過九十六小時，此有行政院衛生署藥物食品檢驗局八十一年二月八日（
    八一）藥檢壹字第００一一五六號函可參。
  (五)綜上所述，堪認被告上開自白與事實相符。再被告甲○○前於八十七年間即曾因
    違反麻醉藥品管理條例案件，經本院裁定送觀察勒戒後，認無繼續施用之傾向，
    而由本院以八十七年度易字第一七０九號免訴判決確定；又於八十七年間因施用
    第二級毒品安非他命案件，經本院裁定送觀察勒戒，因前案已先送執行觀察勒戒
    而認無繼續施用毒品之傾向，而經臺灣桃園地方檢察署檢察官於八十七年六月二
    十九日（起訴書誤載為二十七日），以八十七年度偵字第八八二九號不起訴處分
    確定；復於八十八年間因施用第二級毒品安非他命案件，經本院以八十八年度毒
    聲字第一八五五號裁定送觀察、勒戒後，認有繼續施用毒品之傾向，再經本院以
    八十八年度毒聲字第二二三八號裁定令入戒治處所施以強制戒治，並由檢察官以
    九十一年度毒偵字第二八０三號向本院聲請簡易判決處刑，由本院桃園簡易庭於
    九十二年一月三日，以九十二年度桃簡字第一三五三號判決判處有期徒刑五月，
    並於同年三月十三日確定，有前揭本院判決、檢察官不起訴處分書及臺灣高等法
    院被告全國前案紀錄表各一份在卷可按，堪認被告於五年內再犯本件毒品危害防
    制條例第十條第一項、第二項施用毒品之罪。是本件事證明確，被告施用第一級
    毒品海洛因、第二級毒品安非他命之犯行均已經證明，應予依法論科。
三、核被告之所為，係犯毒品危害防制條例第十條第一項之施用第一級毒品海洛因罪
    及同條例第十條第二項之施用第二級毒品安非他命罪。其持有第一級毒品海洛因
    、第二級毒品安非他命之低度行為均為其施用第一級毒品及第二級毒品之高度行
    為所吸收，均不另論罪。被告先後多次施用第一級毒品海洛因及先後二次施用第
    二級毒品安非他命之犯行，因時間均緊接，所犯分別為構成要件相同之罪，顯均
    係基於概括之犯意反覆為之，均為連續犯，應依刑法第五十六條之規定，各以一
    罪論，並分別依法加重其刑。又公訴人雖僅就被告於九十二年五月十日採尿前二
    十六小時起至九十二年八月二十三日七時往前回溯二十六小時內某不詳時間內，
    連續施用第一級毒品海洛因多次之犯行，及其於九十二年八月二十三日上午七時
    許往前回溯九十六小時內某不詳時間，施用第二級毒品安非他命一次之犯行起訴
    ，惟其餘未據起訴之施用第一級毒品海洛因、第二級毒品安非他命之犯行，分別
    與已起訴之施用第一級毒品海洛因、第二級毒品安非他命之犯行間，有連續犯之
    裁判上一罪關係，已為起訴效力所及，基於審判不可分之原則，本院自應一併加
    予審酌。再被告所犯上開二罪間，犯意各別，罪名互異，應予分論併罪。次查，
    被告前於八十八年間因妨害自由案件，經本院以八十八年易字第二一七二號判決
    判處有期徒刑四月，於八十八年十一月十九日確定，並於同年因妨害公務案件，
    經本院以八十八年度易字第九０一號判決判處有期徒刑五月，於八十八年十一月
    二十二日確定，後二罪所宣告之有期徒刑乃接續執行至八十九年六月八日執行完
    畢，此有臺灣高等法院被告全國前案紀錄表及臺灣桃園地方法院檢察署刑案資料
    查註紀錄表各一份附卷可稽，其於有期徒刑執行完畢後，五年以內再犯本件有期
    徒刑以上之罪，為累犯，應依刑法第四十七條之規定分別加重其刑，並分別遞加
    重之。爰審酌被告前已因施用毒品案件經送觀察勒戒及強制戒治，竟猶不知警惕
    ，又再連續施用第一級毒品海洛因、第二級毒品安非他命，惡行非淺，惟念被告
    施用毒品係自戕之行為，對社會所生之危害尚不大及犯後坦承犯行，犯罪後態度
    尚佳等一切情狀，分別量處如主文所示之刑，並定其應執行之刑。扣案之第一級
    毒品海洛因共六包（合計淨重三．０七公克、包裝重一．五０公克）、海洛因殘
    渣袋一個（重０‧三三公克），因海洛因已無從自包裝袋析離，故均應依毒品防
    制條例第十八條前段之規定，予以宣告沒收並銷毀之；扣案之注射針筒二支，為
    被告所有而已供施用毒品海洛因之工具，業據被告於本院審理時供述在卷，應依
    刑法第三十八條第一項第二款之規定，予以宣告沒收。
據上論斷，應依刑事訴訟法第二百七十三條之一第一項、第二百九十九條第一項前段
，毒品危害防制條例第十條第一項、第二項，第十八條第一項前段，刑法第十一條、
第五十六條、第四十七條、第五十一條第五款、第三十八條第一項第二款，判決如主
文。
本案經檢察官陳美華到庭執行職務。
中      華      民      國    九十三    年      一      月    二十九    日
                  臺灣桃園地方法院刑事第九庭
                                      法  官  林  春  鈴
右正本證明與原本無異。
如不服本判決，應於判決送達後十日內向本院提出上訴狀( 應附繕本 )，上訴於
臺灣高等法院。
                                      書記官  江  世  亨
中        華        民        國   九十三   年   一   月    二十九  日
附錄論罪科刑依據之法條：
毒品危害防制條例第十條第一項
施用第一級毒品者，處六月以上五年以下有期徒刑。
施用第二級毒品者，處三年以下有期徒刑。
